臺灣橋頭地方法院刑事裁定　
111年度聲字第237號
聲  請  人  臺灣橋頭地方檢察署檢察官
受  刑  人  夏志明



上列聲請人因受刑人數罪併罰有二裁判以上，聲請定其應執行之
刑（111年度執聲字第141號），本院裁定如下：
    主  文
夏志明所犯如附表所示之罪，所處如附表所示之刑，應執行有期
徒刑陸年參月。
    理  由
一、聲請意旨略以：受刑人因偽造有價證券等罪，先後經判決確
    定各如附表所示之刑，應依刑法第50條、第53條及第51條第
    5款規定，定其應執行之刑，爰依刑事訴訟法第477條第1項
    聲請裁定等語。
二、按數罪併罰，有二裁判以上者，依刑法第51條之規定，定其
    應執行之刑；數罪併罰，分別宣告其罪之刑，宣告多數有期
    徒刑者，於各刑中之最長期以上，各刑合併之刑期以下，定
    其刑期，但不得逾30年，刑法第53條、第51條第5款分別定
    有明文。再按法律上屬於自由裁量之事項，有其外部性界限
    及內部性界限，並非概無拘束。依據法律之具體規定，法院
    應在其範圍選擇為適當之裁判者，為外部性界限；而法院為
    裁判時，應考量法律之目的，及法律秩序之理念所在者，為
    內部性界限。法院為裁判時，二者均不得有所踰越（最高法
    院80年台非字第473號判例意旨參照）。在數罪併罰，有2裁
    判以上，定其應執行之刑時，固屬於法院自由裁量之事項，
    然仍應受前揭外部性界限及內部性界限之拘束（最高法院92
    年度台非字第227號判決要旨參照）。又按定應執行刑，不
    僅攸關國家刑罰權之行使，於受刑人之權益亦有重大影響，
    除顯無必要或有急迫情形外，法院於裁定前，允宜予受刑人
    以言詞、書面或其他適當方式陳述意見之機會，程序保障更
    加周全（最高法院110 年度台抗大字第489 號大法庭裁定意
    旨參照）。
三、經查：
　　㈠受刑人所犯如附表所示之罪，業經本院先後判處如附表所
      示之刑，並於如附表所示之日期分別確定在案，有臺灣高
      等法院被告前案紀錄表及各該刑事判決在卷可稽。從而，
      檢察官向犯罪事實最後判決之法院即本院聲請定其應執行
      之刑，本院審核認為正當，應定其應執行之刑。
　　㈡本院已於民國111年3月14日函請受刑人表示意見，受刑人
      於同年月24日函覆之意見如下：除一覽表之罪外，尚有臺
      南地方檢察署執行指揮書111執助乙字第72號，懇請查核
      是否應一併定刑。受刑人在大哥開設的日本料理店服務12
      年，因疫情影響結束營業，對於錯誤坦認，請姑念受刑人
      中年轉業不易，犯罪時間緊接、犯意相同從輕定刑等語。
      惟查，依刑事訴訟法第477條第1項，更定其刑之聲請人為
      檢察官不包括受刑人，但受刑人得依同條第2項請求檢察
      官聲請。是受刑人所指欲就其他罪一併定刑之請求，因未
      經檢察官提出聲請，礙難准許。至其犯罪時間、犯意相同
      等節，則於定刑時為綜合審酌。
　　㈢如附表編號4至5所示之罪，前經臺灣高等法院臺中分院以1
      10年度上訴字第39號判決定應執行有期徒刑4年確定，有
      上開判決及臺灣高等法院被告前案紀錄表各1份在卷可佐
      ，是本院定其應執行刑，除不得逾越刑法第51條第5款所
      定法律之外部界限，即如附表所示之罪宣告刑總和外，亦
      應受內部界限之拘束，即不得重於前開判決所定應執行刑
      與如附表編號1至3、6至7所示之罪之宣告刑總和。
　　㈣本院審酌受刑人所犯如附表所示各罪均為偽造有價證券罪
      ，罪質相同，各罪實施之時間間距僅在數月內，兼衡以受
      刑人個人之應刑罰性及所犯各罪對於社會之整體危害程度
      等情狀，定其應執行刑如主文所示。
據上論斷，依刑事訴訟法第477條第1項，刑法第53條、第51條第
5款，裁定如主文。
中　　華　　民　　國　 111　　年　　3 　　月　　 28　日
                  刑事第一庭    法　官  王奕華　　　　　
以上正本證明與原本無異。
如不服本裁定，應於送達後5日內，向本院提出抗告狀。
中　　華　　民　　國　 111　　年　　3 　　月　　28　　日
                                書記官  董明惠
附表：
編    號  1 2 3 罪    名  偽造有價證券 偽造有價證券 偽造有價證券 宣 告 刑  有期徒刑3年6月 有期徒刑3年6月  有期徒刑3年6月 犯罪日期  108年12月28日 109年3月18日 109年3月25日 偵查(自訴)機關年度案號  臺灣臺南地方檢察署 109年度偵字第6610、9198、9396、9611號 臺灣臺南地方檢察署 109年度偵字第6610、9198、9396、9611號 臺灣臺南地方檢察署 109年度偵字第6610、9198、9396、9611號 最後事實審 法院 臺南地院 臺南地院 臺南地院  案號 109年度訴字第916號 109年度訴字第916號 109年度訴字第916號  判決日期 109年10月7日  109年10月7日  109年10月7日  確定判決 法院 臺南地院 臺南地院 臺南地院  案號 109年度訴字第916號 109年度訴字第916號 109年度訴字第916號  判決確定日期 109年11月10日 109年11月10日 109年11月10日 備    註  臺灣臺南地方檢察署 110年度執字第71號  臺灣臺南地方檢察署 110年度執字第71號  臺灣臺南地方檢察署 110年度執字第71號  

編    號  4 5 6 罪    名  偽造有價證券 偽造有價證券 偽造有價證券 宣 告 刑  有期徒刑3年6月 有期徒刑3年5月  有期徒刑3年2月 犯罪日期  109年4月4日 109年4月4日 109年2月28日 偵查(自訴)機關 年度案號  臺灣彰化地方檢察署 109年度偵字第6264號 臺灣彰化地方檢察署 109年度偵字第6264號  臺灣新竹地方檢察署 109年度偵字第4724號  最後事實審 法院 臺灣高等法院臺中分院 臺灣高等法院臺中分院  臺灣高等法院    案號 110年度上訴字第39號 110年度上訴字第39號 109年度上訴字第4639號  判決日期 110年3月30日  110年3月30日  110年3月31日  確定判決 法院 臺灣高等法院臺中分院 臺灣高等法院臺中分院 臺灣高等法院   案號 110年度上訴字第39號 110年度上訴字第39號 109年度上訴字第4639號  判決確定日期 110年9月16日 110年9月16日 110年5月4日  是否為得易科罰金之案件  否 否 否 備    註  臺灣彰化地方檢察署 110年度執字第3999號  臺灣彰化地方檢察署 110年度執字第3999號 臺灣新竹地方檢察署 110年度執字第2377號 

編    號  7 （以下空白） （以下空白） 罪    名  偽造有價證券   宣 告 刑  有期徒刑2年2月   犯罪日期  109年2月25日   偵查(自訴)機關 年度案號  臺灣橋頭地方檢察署 109年度偵字第7774號   最後事實審 法院 本院    案號 109年度訴字第382號    判決日期 110年4月15日     確定判決 法院 本院    案號 109年度訴字第382號    判決確定日期 110年5月18日   是否為得易科罰金之案件  否   備    註  臺灣橋頭地方檢察署 110年度執字第2189號